【裁判字號】    97,交抗,64
【裁判日期】    970304
【裁判案由】    聲明異議
【裁判全文】
臺灣高等法院高雄分院刑事裁定          97年度交抗字第64號
抗告人即
受處分人  甲○○
上列抗告人因違反道路交通管理處罰條例聲明異議案件，不服臺
灣高雄地方法院中華民國96年12月31日裁定（96年度交聲字第14
15號；原處分案號：高雄市政府交通局高市交裁字第裁32-B0000
0000號），提起抗告，本院裁定如下：
    主  文
抗告駁回。
    理  由
一、抗告意旨略以：（一）抗告人騎OEK-621 號機車慢速行進，
    當會注意車前狀況及有無障礙物；（二）前車ZF-7916 自用
    小客車嚴重違規併排停車（跨越快慢車道），已涉及侵犯他
    人用路權，且未置放故障標誌或閃爍尾燈警示，迫使後方用
    路人陷入車禍危機；（三）發現時，減速慢行，仍被逼上快
    車道；致擦撞其車身，抗告人並未違反交通法令。為此，提
    起抗告云云。
二、原裁定略以：受處分人甲○○於民國（下同）96年9 月28日
    15時10分許，騎乘車牌號碼OEK-621 號重型機車，沿高雄市
    鼓山區○○路行駛，行經該路段341 號前，因案外人黃心儀
    所駕駛之車牌號碼ZF-7916 自用小客車跨越快慢車道，違規
    併排臨時停車於上開路段，受處分人因一邊騎車一邊找門牌
    號碼，發覺該自用小客車時已閃避不及，不慎撞上該自用小
    客車，而遭高雄市政府警察局警員于堅仲舉發「因道路上臨
    時發生障礙，不減速慢行」之違規事實，業經受處分人自承
    ，核與證人即舉發本件違規案件之警員于堅仲之證述情節大
    致相符；又黃心儀之上開自用小客車停放於高雄市○○區○
    ○路341 號前之快慢車道之間，且佔用快車道之事實，復據
    證人于堅仲證述明確，併有高雄市政府警察局鼓山分局道路
    交通事故現場圖、調查報告表各一份及現場照片2 幀在卷可
    稽，亦堪以認定。而黃心儀將上開自用小客車停放於明華路
    上之快慢車道間，應屬道路交通管理處罰條例第44條第1 項
    第7 款所定之「道路上臨時發生障礙」情形，且黃心儀雖有
    交通違規行為，然受處分人亦有因為邊騎乘機車邊找門牌號
    碼，致疏未注意車前狀況，而遇道路上臨時發生障礙，不減
    速慢行之違規行為存在，是受處分人雖有使用道路之權限，
    然其確實有違反應遵守之交通法令，自不得因黃心儀先有違
    規行為，而解免其應負之交通違規責任等理由。因認原處分
    依道路交通管理處罰條例第44條第1 項第7 款所稱，汽車駕
    駛人，駕駛汽車，因道路上臨時發生障礙，不減速慢行者，
    處新臺幣（下同）600 元以上1,800 元以下罰鍰之規定，裁
    罰新台幣600 元，並無不合，而駁回受處分人之聲明異議，
    已詳述受處分人未注意車前狀況，受處分人上開行為合於道
    路交通管理處罰條例第44條第1 項第7 款所定之情形，及受
    處分人不能主張免責之理由，核無違誤，抗告人仍執前詞提
    起抗告，為無理由，應予駁回。
三、據上論結，應依道路交通案件處理辦法第26條，刑事訴訟法
    第412 條，裁定如主文。
中    華    民    國    97    年    3     月    4    日
                      刑事第六庭  審判長法  官  王憲義
                                        法  官  張盛喜
                                        法  官  邱永貴
以上正本證明與原本無異。
不得再抗告。
中    華    民    國    97    年    3     月    4    日
                                        書記官  鄭翠芬


司法院資訊處製作；財團法人民間司法改革基金會備份。
